# 请教陈老师，利息资本化的问题

提问人：shengmeiqin 时间：2017-05-25 11:31:43
母公司通过银行借款 5000 万元，该笔借款主要用于其子公司基础项目建设，并设有专户管理，用于子公司基础建设项目的支出（即工程款的支付），母公将该项支出视同对子公司的投资，且借款未来由母公司进行偿还，请问母公司支付的利息费用，基于合并层面是否可以资本化？

回答人：chenyiwei
请参考《瑞华研究 2010 ～ 2016 汇编》之“问题1-1-40（关联方借款的利息支出资本化问题）”、“问题1-1-41（集团统贷统还的借款费用资本化问题）”。